臺灣屏東地方法院刑事判決　　　　　　　96年度易字第1029號
公　訴　人　臺灣屏東地方法院檢察署檢察官
被　　　告　乙○○
　　　　　　甲○○
上列被告因竊盜案件，經檢察官提起公訴（96年度偵字第6949號
），被告於準備程序中就被訴事實為有罪之陳述，本院裁定改依
簡式審判程序審理，判決如下：本院判決如下：
    主  文
乙○○、甲○○共同攜帶兇器竊盜，均累犯，各處有期徒刑拾月
。扣案之剪刀壹支沒收。
    理  由
一、乙○○前於民國92年間因公共危險案件，經本院以93年度交
    簡字第255 號判決判處應執行有期徒刑1 年8 月，緩刑4 年
    ；復於同年間因違反毒品危害防制條例案件，經本院以93年
    度簡字第442 號判決判處有期徒刑4 月確定；再於同年間因
    違反毒品危害防制條例案件，經本院以93年度易字第485 號
    判決判處有期徒刑6 月確定，上開緩刑並經撤銷，前述有期
    徒刑接續執行，於96年2 月28日縮刑期滿執行完畢。甲○○
    前於95年間因竊盜案件，經本院以95年度簡字第1750號判決
    判處應執行有期徒刑5 月確定；復於同年間因違反毒品危害
    防制條例案件，經本院以95年度易字第760 號判決判處有期
    徒刑5 月，上訴後，經臺灣高等法院高雄分院以96年度上易
    字第240 號判決撤銷改判處有期徒刑8 月確定，上開有期徒
    刑嗣經臺灣高等法院高雄分院以96年度聲減字第1066號裁定
    分別減為有期徒刑2 月又15日、4 月並接續執行，於96年8
    月29日縮刑期滿執行完畢。
二、詎乙○○、甲○○均不知悔改，於96年10月26日凌晨2 時許
    ，行經屏東縣竹田鄉○○村○○路31號旁，因見丙○○所有
    價值約新臺幣5 萬元、車牌號碼VX-1103 號自小貨車放在該
    處，竟共同意圖為自己不法之所有，本於竊盜之犯意聯絡，
    由乙○○在路口把風，甲○○則持其所有客觀上足供兇器使
    用之剪刀1 把，插入該自小貨車之鑰匙孔，發動該自小貨車
    而竊取之。嗣其2 人將該自小貨車駛至屏東縣潮州鎮○○路
    時，因該自小貨車熄火，乙○○遂以電話通知不知情之友人
    潘景昱前來，由潘景昱駕駛車牌號碼YD-2762 號自小貨車協
    助拖車，迨拖至屏東縣潮州鎮○○路大禹廟前，為巡邏員警
    當場查獲，並扣得上開自小貨車（業已返還）及甲○○所有
    供竊盜所用之剪刀1支，始知上情。
三、案經屏東縣警察局潮州分局報請臺灣屏東地方法院檢察署檢
    察官偵查起訴。
    理  由
一、本件被告乙○○、甲○○所犯係死刑、無期徒刑、最輕本刑
    為3 年以上有期徒刑以外之罪，其等於本院準備程序中就被
    訴事實為有罪之陳述，經告知被告簡式審判程序之旨，並聽
    取公訴人、被告之意見後，本院裁定改依簡式審判程序審理
    ，先予敘明。
二、上開事實，業據被告乙○○、甲○○於警詢、偵查中及本院
    審理時坦承不諱（見警卷第2 至5 頁、偵卷第6 至9 頁、本
    院卷第37至38頁），核與證人即被害人丙○○於警詢證述：
    其所有之自小貨車於96年10月26日凌晨遭竊等語（見警卷第
    6 頁）、證人即協助拖車之潘景昱於警詢時證稱：確有受乙
    ○○之託，駕駛其所有車牌號碼YD-2762 號自小貨車協助拖
    車等語大致相符（見警卷第8 至9 頁）。此外，復有剪刀1
    把扣案及贓物認領保管單1 紙、查獲現場照片5 幀在卷可證
    ，足見被告2 人自白與事實相符，堪以採信。從而，本件事
    證明確，被告2 人犯行洵堪認定。
三、按刑法第321 條第1 項第3 款所謂之「兇器」，其種類並無
    限制，凡足以對人身造成危險者均屬之；而攜帶兇器竊盜，
    祗須行竊時攜帶具有危險性之兇器為已足，行為人是否有以
    之為行兇之意圖或以該兇器直接進行竊盜行為，均在所不問
    。查本件被告持以竊取自小貨車所用之剪刀1 支，至為堅硬
    、銳利，倘持之行兇，足以對人之身體、生命、安全造成威
    脅，自屬兇器無訛。核被告2 人所為，均係犯刑法第321 條
    第1項 第3 款之攜帶兇器竊盜罪。被告2 人就上開犯行，有
    犯意聯絡與行為分擔，皆為共同正犯。又被告乙○○前於92
    年間因公共危險案件，經本院以93年度交簡字第255 號判決
    判處應執行有期徒刑1 年8 月，緩刑4 年；復於同年間因違
    反毒品危害防制條例案件，經本院以93年度簡字第442 號判
    決判處有期徒刑4 月確定；再於同年間因違反毒品危害防制
    條例案件，經本院以93年度易字第485 號判決判處有期徒刑
    6 月確定，上開緩刑並經撤銷，前述有期徒刑接續執行，於
    96年2 月28日縮刑期滿執行完畢；被告甲○○前於95年間因
    竊盜案件，經本院以95年度簡字第1750號判決判處應執行有
    期徒刑5 月確定；復於同年間因違反毒品危害防制條例案件
    ，經本院以95年度易字第760 號判決判處有期徒刑5 月，上
    訴後，經臺灣高等法院高雄分院以96年度上易字第240 號判
    決撤銷改判處有期徒刑8 月確定，上開有期徒刑嗣經臺灣高
    等法院高雄分院以96年度聲減字第1066號裁定分別減為有期
    徒刑2 月又15日、4 月並接續執行，於96年8 月29日縮刑期
    滿執行完畢，此有臺灣屏東地方法院檢察署刑案資料查註紀
    錄表及臺灣高等法院被告全國前案紀錄表各2 份在卷可按，
    被告2 人受徒刑之執行完畢，5 年以內故意再犯有期徒刑以
    上之本罪，皆為累犯，依法均應加重其刑。爰審酌被告2 人
    素行非佳、年輕力富，不思己力謀取生活所需，攜帶兇器行
    竊，危害人民之生命、財產安全，然念其等所竊財物價值非
    鉅，且業已返還被害人，並兼衡被告2 人之智識程度、生活
    狀況尚可，且犯後均坦承犯行，深具悔意之態度等一切情狀
    ，分別量處如主文所示之刑。扣案之剪刀1 支，係被告甲○
    ○所有供其等竊盜所用之物，業據被告2 人供明在卷，爰依
    刑法第38條第1 項第2 款規定宣告沒收。
據上論斷，應依刑事訴訟法第273 條之1 第1 項、第299 條第1
項前段，刑法第28條、第321 條第1 項第3 款、第47條第1 項、
第38條第1 項第2 款，判決如主文。
本案經檢察官許英輝到庭執行職務。
中　　華　　民　　國　　96　　年　　12　　月　　31　　日
                  刑事第二庭    法  官  蘇碧珠
以上正本證明與原本無異。
如不服本判決應於收受本判決送達後10日內向本院提出上訴書狀
，其未敘述上訴理由者，並得於提起上訴後10日內向本院補提理
由書狀（均須按他造當事人之人數附繕本）「切勿逕送上級法院
」
中　　華　　民　　國　　96　　年　　12　　月　　31　　日
                                書記官  賀燕花
附錄本案論罪科刑法條全文
中華民國刑法第321條第1項：
犯竊盜罪而有左列情形之一者，處 6 月以上、 5 年以下有期徒
刑：
一  於夜間侵入住宅或有人居住之建築物、船艦或隱匿其內而犯
    之者。
二  毀越門扇、牆垣或其他安全設備而犯之者。
三  攜帶兇器而犯之者。
四  結夥三人以上而犯之者。
五  乘火災、水災或其他災害之際而犯之者。
六  在車站或埠頭而犯之者。
